臺灣高雄地方法院刑事判決　　　　　　　　　　　　九十三年度訴字第一一二五號
　　公　訴　人　臺灣高雄地方法院檢察署檢察官
　　被　　　告　乙○○
　　被　　　告　丙○○
　　被　　　告　丁○○
右列被告因竊盜等案件，經檢察官提起公訴（九十三年度偵字第一四一三號、第六九
四四號、第八六四四號），本院判決如左：
    主  文
乙○○共同以犯竊盜罪為常業，處有期徒刑貳年，並應於刑之執行前，令入勞動場所
強制工作參年。扣案之鸚鵡剪參支、鐵條貳拾參支、板手壹支、套筒板手（三角型）
壹支、起子參支、手套壹包均沒收。
丙○○連續結夥三人以上攜帶兇器竊盜，處有期徒刑拾月。鸚鵡剪參支、鐵條貳拾參
支、板手壹支、套筒板手（三角型）壹支、起子參支、手套壹包均沒收。
丁○○連續故買贓物，累犯，處有期徒刑壹年。
    事  實
一、乙○○基於以犯竊盜罪為常業之犯意，與胡民華、胡民有（業經台灣高雄地方法
    院檢察署另行併案偵結）、丙○○、戊○○、汪瑟良（綽號不良，另行偵查）、
    真實姓名不詳之成年男子綽號「大發」，共同意圖為自己不法所有之犯意聯絡，
    由乙○○單獨一人，或二人或三人或四人，犯如附表所示之竊盜犯行（其時間、
    地點、情節、共犯姓名、被害人、所竊物品詳如附表所示），所竊得之財物，再
    販售予資源回收場，所得現金由參與者平分花用，乙○○並賴以維生，恃之為常
    業。嗣經警於九十三年一月十二日凌晨一時三十分許，在高雄縣大寮鄉○○村○○○路二二七號旁，發現胡民華駕駛車牌號碼ＷＫ─五八六八號自小客車搭載丙○○、胡民有等人行跡可疑而盤查，始循線查獲，並扣得乙○○及胡民華、胡民
    有所有供竊盜所用之鸚鵡剪三支、鐵條二十三支、板手一支、套筒板手（三角型
    ）一支、起子三支、手套一包。
二、丙○○基於概括之犯意，意圖為自己不法之所有，分別於附表所示時間、地點，
    夥同乙○○、胡民華、胡民有等四人，於附表所示之時間、地點，由四人或與乙○○、胡民有三人，持胡民華、乙○○、胡民有所有客觀上對於人之生命、身體
    構成威脅而具有危險性之鸚鵡剪、鐵條、板手等物，竊取如附表示之被害人所有
    所示之財物，得手後將所竊得之財物販售予資源回收場，所得現金朋分花用。嗣
    經警於九十三年一月十二日凌晨一時三十分許，在高雄縣大寮鄉○○村○○○路
    二二七號旁，發現胡民華駕駛車牌號碼ＷＫ─五八六八號自小客車搭載丙○○、
    胡民有等人行跡可疑而盤查，始循線查獲，並扣得乙○○及胡民華、胡民有所有
    供竊盜所用之鸚鵡剪三支、鐵條二十三支、板手一支、套筒板手（三角型）一支
    、起子三支、手套一包。
三、丁○○於九十年間因竊盜案件，經本院以九十年度易字第三六八四號判處有期徒
    刑四月，復提起上訴，經台灣高等法院高雄分院以九十一年度上易字第一五一二
    號駁回上訴確定，並於九十二年二月二十日執行完畢，猶不知悔改，基於故買贓
    物之概括犯意，於附表所示之時間，在高雄縣大寮鄉○○路一號其經營之崙嘉資
    源回收場，明知乙○○、胡民華、胡民有、丙○○、戊○○、汪瑟良（綽號不良
    ）、真實姓名不詳之成年男子綽號「大發」等人所販售之電纜線，係來路不明之
    贓物，竟以每公斤新臺幣（下同）五十元之低價購入，再以高價轉手出售。嗣經
    警於九十三年一月十二日凌晨一時三十分許，在高雄縣大寮鄉○○村○○○路二
    二七號旁，發現胡民華駕駛車牌號碼ＷＫ─五八六八號自小客車搭載丙○○、胡
    民有等人行跡可疑而盤查，始循線查獲，並於前開資源回收場查獲尚未剝皮之電
    纜線四十公斤，剝皮銅線六百三十九公斤、特有套管、Ｃ型、高壓接頭三公斤等
    物。
三、案經被害人台灣電力公司訴請高雄縣警察局移送請台灣高雄地方法院檢察署檢察
    官偵查起訴。
    理  由
一、右揭事實業據被告乙○○、丙○○、丁○○於本院審理中坦承不諱，且與共犯胡
    民華、胡民有於警、偵訊中之供述情節相符，另復有附表所示被害人於警訊之供
    述、報案單、現場照片二十六幀在卷可稽，此外，並有扣案乙○○及胡民華、胡
    民有所有供竊盜所用之鸚鵡剪三支、鐵條二十三支、板手一支、套筒板手（三角
    型）一支、起子三支、手套一包及於崙嘉資源回收場所查獲尚未剝皮之電纜線四
    十公斤，剝皮銅線六百三十九公斤、特有套管、Ｃ型、高壓接頭三公斤等物可資
    佐證，足認上開被告自白與事實相符，足堪採信為真實。本件事證明確，被告等
    人之犯行應依法論科。
二、又按刑法第三百二十二條規定以竊盜為常業之罪，只須有賴竊盜為業之意思，而
    有事實之表現為已足，不以藉竊盜為唯一生存者為必要，縱令行為人尚有其他職
    業，亦無礙其以竊盜為常業罪之成立；本件被告乙○○與同案被告胡民有、胡民
    華連續多次為附表所示之竊盜犯行，所得財物販售資源回收場，所得現金由參加
    者平分花用等情，業據被告乙○○供明在卷，另參酌被告乙○○於偵查中供稱為
    了生活才去偷竊電纜線（參見偵查卷一百六十二頁），另胡民有亦於偵查中供述
    竊盜之目的係為了家計等情（參見偵查卷第二百十八頁），而胡民華於警訊亦供
    述無業為了家庭生計才去犯案等語（參見警卷第六百九十九頁），顯見被告乙○○與同案共犯胡民有、胡民華，均有賴竊盜為業之意思。核被告乙○○所為，係
    犯刑法第三百二十二條常業竊盜罪；被告乙○○與胡民華、胡民有、丙○○、戊○○、汪瑟良（綽號不良）、真實姓名不詳之成年男子綽號「大發」，就附表所
    示犯行有犯意之聯絡及行為之分擔，均為共同正犯；按鸚鵡剪、鐵條、板手物均
    為金屬製質堅銳利，有照片在卷可憑，在客觀上足對人之生命、身體、健康安全
    構成威脅，自屬具有危險性之兇器，核被告丙○○所為，係犯刑法第三百二十一
    條第一項第三款、第四款之結夥三人以上攜帶兇器竊盜罪。其上開先後多次加重
    竊盜犯行，時間緊接，犯罪構成要件相同，顯均係基於概括之犯意反覆為之，應
    依連續犯之規定論以刑法第三百二十一條第一項第三款、第四款之結夥三人以上
    攜帶兇器竊盜罪，並加重其刑。又被告丙○○與乙○○、胡民華、胡民有，就加
    重竊盜部分，有犯意聯絡及行為分擔，為共同正犯；核被告丁○○所為，係犯刑
    法第三百四十九條第二項之故買贓物罪。又被告丁○○先後多次故買贓物犯行，
    時間緊接，觸犯構成犯罪要件相同之罪名，顯係基於概括之犯意反覆而為，應依
    刑法第五十六條規定論以一罪，並加重其刑。被告曾於九十年間因竊盜案件，經
    本院以九十年度易字第三六八四號判處有期徒刑四月，復提起上訴，經台灣高等
    法院高雄分院以九十一年度上易字第一五一二號駁回上訴確定，並於九十二年二
    月二十日執行完畢，有臺灣高等法院被告全國前案紀錄表一份在卷可稽，其於執
    行完畢後，五年之內再犯本罪，應依累犯之規定，遞予加重其刑。爰審酌被告三
    人犯罪之動機、目的、手段，行竊及故買贓物次數頻繁，及犯後坦承犯行之態度
    等一切情狀，分別量處如主文所示之刑，以資懲儆。又被告乙○○於附表所示之
    時間，竊盜次數甚鉅，顯見其具有犯罪之習慣，僅藉刑之執行，實不足以根絕惡
    習，並依法宣告應於刑之行前令入勞場所強制工作三年。扣案之鸚鵡剪三支、鐵
    條二十三支、板手一支、套筒板手（三角型）一支、起子三支、手套一包，分別
    為被告乙○○及共犯胡民華、胡民有所有，且為附表所示竊盜所用之物，業據被
    告乙○○及共犯胡民華、胡民有供明在卷，上開各物，均應依刑法第三十八條第
    一項第二款之規定宣告沒收。
據上論斷，應依刑事訴訟法第二百九十九條第一項前段，刑法第二十八條、第三百二
十二條、第五十六條、第三百二十一條第三款、第四款、第三百四十九條第二項、第
四十七條、第三十八條第一項第二款，竊盜犯贓物犯保安處分條例第三條第一項第二
款、第四條、第五條第一項前段，罰金罰鍰提高標準條例第一條前段，判決如主文。
本案經檢察官甲○○到庭執行職務。
中      華      民      國      九十三      年     九    月      七     日
                                      臺灣高雄地方法院刑事庭
                                          審判長法官  邱明弘
                                                法官  胡宜如
                                                法官  廖建瑜
右正本證明與原本無異。
如不服本判決，應於判決送達後十日內，向本院提出上訴狀。
                                              書記官  王翌翔
中      華      民      國      九十三      年     九    月      七     日
中華民國刑法第三百二十二條
(常業竊盜)
以犯竊盜罪為常業者，處一年以上七年以下有期徒刑。
中華民國刑法第三百二十一條
犯竊盜罪而有左列情形之一者，處六月以上、五年以下有期徒刑：
一  於夜間侵入住宅或有人居住之建築物、船艦或隱匿其內而犯之者。
二  毀越門扇、牆垣或其他安全設備而犯之者。
三  攜帶兇器而犯之者。
四  結夥三人以上而犯之者。
五  乘火災、水災或其他災害之際而犯之者。
六  在車站或埠頭而犯之者。
前項之未遂犯罰之。
中華民國刑法第三百四十九條
收受贓物者，處三年以下有期徒刑、拘役或五百元以下罰金。
搬運、寄藏、故買贓物或為牙保者，處五年以下有期徒刑、拘役或科或併
科一千元以下罰金。
因贓物變得之財物，以贓物論。
